【裁判字號】    89,易,1441
【裁判日期】    890831
【裁判案由】    動產擔交法
【裁判全文】
臺灣板橋地方法院刑事判決                        八十九年度易字第一四四一號
    公  訴  人  臺灣板橋地方法院檢察署檢察官
    被      告  乙○○
    選任辯護人  葉宏基
右列被告因違反動產擔保交易法案件，經檢察官提起公訴（八十九年度偵字第四五三
七號），本院判決如左：
    主  文
乙○○動產擔保交易之債務人，意圖不法之利益，將標的物遷移，致生損害於債權人
，處拘役肆拾日，如易科罰金，以佰元折算壹日。
    事  實
一、乙○○於民國八十七年七月十五日，以動產擔保交易法附條件買賣方式，向設址
    臺北市大安區○○○路○段二七０號七樓之一友邦資融股份有限公司（下稱友邦
    公司）購買車號ＤＪ─二三三一號自用小客車一部，約定除頭期款新台幣（下同
    ）十萬四千元（起訴書漏載頭期款）於訂約同時給付外，其餘分期付款總價為八
    十七萬六千三百八十四元，分四十八期給付，每期給付一萬八千二百五十八元，
    於每月十三日前給付，自八十八年八月十三日起至九十一年七月十三日止給付完
    畢，並約定附條件買賣之標的物即上開自用小客車存放地點為臺北縣蘆洲市○○
    路一八二巷八十號（起訴書誤載為十號）四樓，且在價金未付清之前，標的物所
    有權仍屬友邦公司所有，不得擅自遷移、出質或為其他處分。詎乙○○係動產擔
    保交易之債務人，竟意圖不法之利益，僅繳納十五期之分期付款，而自八十八年
    十一月份起即拒絕再繳，並將上開自用小客車遷移至同市○○路一九九號二樓新
    住處，致生損害於債權人友邦公司。
二、案經友邦公司訴請臺灣板橋地方法院檢察署檢察官偵查起訴。
    理  由
一、訊據被告乙○○固坦承以動產擔保交易法附條件買賣方式向告訴人友邦公司購買
    上開自用小客車，且僅支付十五期之分期付款，並於八十八年十一月間將上開自
    用小客遷移至上址新住處等情，惟矢口否認有何違反動產擔保交易法之犯行，並
    辯稱：伊將所購買之自用小客車遷移至新住處前，有先以電話通知告訴人友邦公
    司，並請求延期給付分期價款，主觀上無違反動產擔保交易法之犯意云云。經查
    ：右揭事實，業據告訴人友邦公司代理人莊捷博、甲○○於偵查或本院審理中指
    訴綦詳，並有附條件買賣契約書、動產擔保交易附條件買賣設定登記申請書、汽
    車新領牌照登記書、臺灣臺北地方法院八十七年度票字第二八九二五號民事裁定
    、存證信函件各一件附卷可稽。被告雖辯稱遷移他處前曾先以電話通知告訴人友
    邦公司，然據其與告訴人簽訂之附條件買賣契約書中其他約定事項第十一項規定
    ：車輛置放之處所，如有變更，乙方（指被告）應以書面告知甲方（指告訴人）
    ，被告僅以電話通知告訴人友邦公司，未提出相當書面證據供本院查證，所為尚
    不生變更車輛置放處所之效力，況告訴人友邦公司代理人甲○○於本院審理中亦
    指稱：公司雖接獲被告搬家之電話通知，但不知被告欲搬至何處，故公司並未正
    面同意被告是否可以搬家等情，益證被告將上開自用小客車遷移他處之行為，尚
    乏正當理由，加以被告復自承並未如期給付分期付款，堪認其主觀上有意圖不法
    利益而遷移所購買自用小客之犯意，是其所辯上情，純係卸責之詞，委無可採。
    罪證明確，被告犯行堪以認定。
二、核被告所為，係犯動產擔保交易法第三十八條之動產擔保交易之債務人，意圖不
    法之利益，將標的物遷移，致生損害於債權人罪。爰審酌被告之品行、智識程度
    、於簽訂附條件買賣契約書後，未如期繳清價款，並將所購車子遷移他處，對債
    權人造成損害，惟已與告訴人達成和解同意還返車子（此有和解書一件可稽），
    以及被告犯罪後之態度等一切情狀，量處如主文所示之刑，以示懲儆，並諭知易
    科罰金之折算標準。
據上論斷，應依刑事訴訟法第二百九十九條第一項前段，動產擔保交易法第三十八條
，刑法第十一條前段、第四十一條，罰金罰鍰提高標準條例第一條前段、第二條，判
決如主文。
本案經檢察官簡美慧到庭執行職務。
中      華      民      國      八十九      年     八     月   三十一   日
                                      臺灣板橋地方法院刑事第三庭
                                          法  官  趙  義  德
右正本證明與原本無異。
如不服本判決應於送達後十日內向本院提出上訴狀。
                                          書記官  張  慧  玲
中      華      民      國      八十九      年     九     月     六     日
附錄本案論罪科刑法條全文：
動產擔保交易法第三十八條：
動產擔保交易之債務人，意圖不法之利益，將標的物遷移、出賣、出質、移轉、抵押
或為其他處分，致生損害於債權人者，處三年以下有期徒刑、拘役或科或併科六千元
以下之罰金。


司法院資訊處製作；財團法人民間司法改革基金會備份。
